臺灣板橋地方法院刑事判決　　　　　　　94年度訴字第1821號
公　訴　人　臺灣板橋地方法院檢察署檢察官
被　　　告　甲○○
上列被告因違反毒品危害防制條例案件，經檢察官提起公訴（94
年度毒偵字第3346號），被告於準備程序為認罪陳述，經本院合
議庭裁定由受命法官行簡式審判程序，判決如下：
    主  文
甲○○連續施用第一級毒品，累犯，處有期徒刑捌月；扣案海洛
因拾包（驗餘淨重零點參捌公克）沒收銷燬之；注射針筒玖支沒
收。
    事  實
一、甲○○曾於民國五十八年、六十七年、七十三年、八十年間
    ，因施用毒品案件，先後經法院判處有期徒刑三年、四年六
    月、三年六月（嗣經減為二年四月）、四年，確定後均執行
    完畢。又於八十三年間，因施用毒品案件，由台灣高等法院
    判處有期徒刑四年二月，確定後入監服刑，於八十八年五月
    十三日假釋出監，嗣經撤銷前開假釋，殘刑於九十三年二月
    二十七日縮短刑期執行完畢。
二、甲○○於八十八年五月十三日假釋後出監期間，復因施用毒
    品案件，經送觀察、勒戒後，認有繼續施用之傾向，由本院
    以八十八年度毒聲字第六三四四號裁定令入戒治處所施以強
    制戒治一年，再經本院以八十九年度毒聲字第一六三四號裁
    定停止戒治處分執行，所餘戒治期間付保護管束，於八十九
    年十月七日保護管束期滿，由臺灣板橋地方法院檢察署檢察
    官以九十年度戒毒偵字第一○五號處分不起訴確定，惟甲○
    ○復於九十三年二月二十七日縮短刑期執行完畢後之九十三
    年七月十九日起至九十四年二月十四日止，多次施用海洛因
    ，經台灣板橋地方法院檢察署檢察官以九十三年度毒偵字第
    三三八二號提起公訴，由台灣高等法院於九十四年五月五日
    以九十四年度上訴字第六○六號判處有期徒刑一年六月確定
    。
三、詎甲○○仍未能戒除毒癮，猶於上開戒治處分執行完畢後五
    年內，另行基於施用第一級毒品海洛因之概括犯意，自九十
    四年五月六日起至同年六月十日止，在臺北縣三重市○○街
    三五七巷七三號二樓住處，多次施用第一級毒品海洛因；嗣
    於九十四年六月十日十一時四十分許，在前開住處為警查獲
    ，並扣得甲○○持有供施用之第一級毒品海洛因十包（驗餘
    淨重零點三八公克）、甲○○所有供其施用海洛因所用之注
    射針筒九支。
四、案經臺北縣政府警察局三重分局報請臺灣板橋地方法院檢察
    署檢察官偵查起訴。
    理  由
一、上揭事實，業據被告坦承不諱，且被告為警查獲後，經警採
    集其尿液檢體，送驗後檢出鴉片類陽性反應，有臺北縣政府
    警察局三重分局九十四年六月十日查獲違反毒品危害防制條
    例案件犯嫌代碼對照表、臺灣檢驗科技股份有限公司「濫用
    藥物尿液檢驗報告」（附於偵查卷十六、四十七頁）等在卷
    足參，至扣案如事實欄所示白粉十包，均含第一級毒品海洛
    因成分，淨重為零點三八公克，亦有法務部調查局九十四年
    八月九日調科壹字第○六○○一○一○八號鑑定通知書在卷
    可稽（見偵查卷第五十三頁），足徵被告自白於前開時地，
    多次施用第一級毒品犯行應與事實相符，可以採信。
二、又被告於八十八年五月十三日假釋出監期間，復因施用毒品
    案件，經送觀察、勒戒後，認有繼續施用之傾向，由本院以
    八十八年度毒聲字第六三四四號刑事裁定令入戒治處所施以
    強制戒治一年，再經本院以八十九年度毒聲字第一六三四號
    裁定停止戒治處分執行，所餘戒治期間付保護管束，於八十
    九年十月七日保護管束期滿，由臺灣板橋地方法院檢察署檢
    察官以九十年度戒毒偵字第一○五號處分不起訴確定，惟被
    告復於九十三年二月二十七日縮短刑期執行完畢後之九十三
    年七月十九日起至九十四年二月十四日止，多次施用海洛因
    毒品，經台灣板橋地方法院檢察署檢察官以九十三年度毒偵
    字第三三八二號提起公訴，並由台灣高等法院於九十四年五
    月五日以九十四年度上訴字第六○六號判處有期徒刑一年六
    月確定等情，亦有全國施用毒品案件紀錄表、台灣板橋地方
    法院檢察署九十三年度毒偵字第三三八二號起訴書、台灣高
    等法院九十四年度上訴字第六○六號判決、台灣高等法院被
    告全國前案紀錄表等在卷可參，是被告於觀察勒戒及強制戒
    治執行完畢後，五年內之九十四年五月六日起至同年六月十
    日止，另行起意多次施用第一級毒品海洛因，亦甚明確（被
    告固自承自九十三年二月二十七日縮短刑期執行完畢出監後
    之九十三年年中起至九十四年六月十日為警緝獲止，多次施
    用海洛因等語在卷，惟其中，自九十三年年中起至九十四年
    五月五日止之多次施用海洛因犯行，業為前開台灣高等法院
    九十四年度上訴字第六○六號確定判決既判力所及，附此敘
    明）。綜上，被告本件施用第一級毒品海洛因犯行，事證明
    確，足以認定。
三、核被告甲○○所為，係犯毒品危害防制條例第十條第一項之
    施用第一級毒品罪。其於施用第一級毒品前、後，持有第一
    級毒品海洛因之低度行為，為施用第一級毒品之高度行為所
    吸收，不另論罪。又被告先後多次施用第一級毒品海洛因之
    行為，時間緊接，犯罪構成要件相同，顯係基於概括犯意反
    覆為之，為連續犯，應依刑法第五十六條之規定規定以一罪
    論，並加重其刑。另被告前因事實欄所述施用毒品犯行，經
    法院判處罪刑確定，嗣於九十三年二月二十七日執行完畢，
    此有台灣高等法院被告全國前案紀錄表附卷足參，是被告於
    有期徒刑執行完畢後，五年內再犯有期徒刑以上之本罪，為
    累犯，應依刑法第四十七條之規定遞加重其刑。爰審酌被告
    履因施用毒品，經法院判處罪刑，猶仍再為本件施用毒品犯
    行，及前因自九十三年年中起至九十四年五月五日止之多次
    施用海洛因犯行，業經台灣高等法院以九十四年度上訴字第
    六○六號判決判處有期徒刑一年六月確定在案，暨其犯罪之
    手段、所致危害、犯罪後態度等一切情狀，量處如主文第一
    項所示之刑。至扣案第一級毒品海洛因十包（驗餘淨重零點
    三八公克），係查獲之毒品，應依毒品危害防制條例第十八
    條第一項前段之規定沒收銷燬之。扣案之注射針筒九支，為
    被告所有供其施用第一級毒品海洛因所用之物，業經被告於
    偵查中供明在卷，爰依刑法第三十八條第一項第二款之規定
    宣告沒收。
四、本件被告係被訴犯毒品危害防制條例第十條第一項之施用第
    一級毒品罪，其於本院行準備程序時對被訴事實為有罪之陳
    述，經受命法官告以簡式審判程序之旨，並聽取檢察官、被
    告意見後，由本院合議庭依刑事訴訟法第二百七十三條之一
    第一項規定裁定由受命法官獨任進行簡式審判程序，末此敘
    明。
據上論斷，應依刑事訴訟法第二百九十九條第一項前段、第二百
七十三條之一第一項，毒品危害防制條例第十條第一項、第十八
條第一項前段，刑法第十一條、第五十六條、第四十七條、第三
十八條第一項第二款，判決如主文。
本案經檢察官徐名駒到庭執行職務。
中　　華　　民　　國　　94　　年　　9 　　月　　30　　日
                  刑事第四庭    法　官  陳明偉
上列正本證明與原本無異。
如不服本判決，應於判決送達後十日內向本院提出上訴狀
                                 書記官 陳慧儷
中　　華　　民　　國　　94　　年　　9 　　月　　30　　日
毒品危害防制條例第10條第1項
施用第一級毒品者，處 6 月以上 5 年以下有期徒刑。
施用第二級毒品者，處 3 年以下有期徒刑。
毒品危害防制條例第18條第1項前段
查獲之第一、二級毒品及專供製造或施用第一、二級毒品之器具
，不問屬
於犯人與否，均沒收銷燬之；查獲之第三、四級毒品及製造或施
用毒品之
器具，無正當理由而擅自持有者，均沒入銷燬之。但合於醫藥、
研究或訓
練之用者，得不予銷燬。
前項合於醫藥、研究或訓練用毒品或器具之管理辦法，由法務部
會同行政
院衛生署定之。
